【裁判字號】    97,易,623
【裁判日期】    970505
【裁判案由】    詐欺
【裁判全文】
臺灣臺北地方法院刑事宣示判決筆錄       97年度易字第623號
公  訴  人  臺灣臺北地方法院檢察署檢察官
被      告  丁○○
選任辯護人  沈志成律師
            張錦春律師
上列被告因詐欺案件，經檢察官聲請簡易判決處刑（96年度偵字
第23998號），經本院受理（95年度簡字第594號）後改依通常程
序審理，及經檢察官移送併案審理（臺灣士林地方法院檢察署97
年度偵字第23998號），嗣被告於本院行準備程序中就被訴事實
為有罪之陳述，經本院合議庭裁定由受命法官獨任以簡式審判程
序審理後，檢察官與被告及其辯護人於審判外達成協商之合意，
並聲請改依協商程序而為判決，茲於中華民國97年5月5日下午5
時許，在本院第3法庭公開宣示判決，出席職員如下：
          法  官  林春鈴
          書記官  黃鈴容
          通  譯  張秀鳳
法官起立朗讀判決主文、犯罪事實要旨、處罰條文、附記事項，
以及上訴限制、期間並提出上訴狀之法院，且諭知記載其內容：
一、主  文：
丁○○犯幫助詐欺取財罪，處拘役參拾日，如易科罰金，以新臺
幣壹仟元折算壹日。緩刑貳年。
二、犯罪事實要旨：
    丁○○明知社會上詐騙案件層出不窮，並可預見將自己之銀
    行帳戶存摺、提款卡及密碼交予他人使用，有可能幫助犯罪
    集團作為詐騙他人之用，可供騙徒對不特定人施以詐術得逞
    致被害人匯入款項後，再予提領運用，竟不違背其本意，因
    缺錢花用，基於幫助詐欺取財之不確定故意，依自稱「王健
    梆」之成年男子（現由臺灣桃園地方法院檢察署檢察官偵查
    中）指示，於民國96年9月4日，分別開立國泰世華商業銀行
    （下稱國泰銀行）景美分行（設臺北市○○區○○路2段94
    號）帳號第0000000*****號（詳卷）帳戶、華南商業銀行（
    下稱華南銀行）文山分行（設臺北市○○區○○路1段52號
    ）帳號第000 0000 *****號（詳卷）帳戶，及臺北富邦商業
    銀行（下稱富邦銀行）木柵分行（設臺北市○○區○○路3
    段92號）帳號第0000000*****號（詳卷）帳戶後，併同其原
    有之中國信託商業銀行（下稱中國信託）中崙分行（設臺北
    市○○區○○路4段85號）帳號0000000*****號（詳卷）帳
    戶，以每一帳戶新臺幣（下同）1萬元之代價，將各該帳戶
    之存摺、提款卡、密碼等交付與「王健梆」，提供由「王健
    梆」所屬之詐欺集團作為犯罪工具使用。嗣該詐欺集團成員
    隨即於同年9月5日，假冒東森電視購物人員先後撥打電話予
    甲○○、丙○○、戊○○、己○○、乙○○等人，誆稱彼等
    購物誤選分期付款選項或操作錯誤而成為約定帳戶，需至金
    融機構自動櫃員機操作取消，否則以後每月會固定扣款給東
    森電視購物等語，致甲○○等人因陷於錯誤，分別持金融卡
    至自動櫃員機依指示操作，而轉帳或存款至丁○○上開國泰
    銀行景美分行等帳戶中（詳細時間、金額及匯入帳戶均詳如
    附表所示），旋遭該詐欺集團成員提領一空。
三、處罰條文：
    刑法第30條第1項前段、第2項、第339條第1項、第41條第1
    項前段、第74條第1項第1款、刑法施行法第1條之1。
四、附記事項：
    本案被告已與告訴人甲○○、丙○○、己○○及被害人乙○○等人達成和解，賠償該4人所受損害，並購買面額5萬3,99
    9元（即告訴人戊○○遭詐騙集團詐騙之金額）之臺灣銀行
    支票寄予戊○○，以作為賠償，有卷附之和解書、郵局存證
    信函及支票影本在卷可稽（見本院卷第34至40頁），故本院
    認為諭知被告前述經檢察官與被告、辯護人達成協商之刑度
    ，並無不當。是被告、辯護人與檢察官之協商合意並無刑事
    訴訟法第455條之4第1項所列各款情形，本院爰不經言詞辯
    論，於協商合意範圍內為協商判決。另附表編號7部分係由
    臺灣士林地方法院檢察署檢察官以97年度偵字第23998號移
    送併案審理，因被告係於同一天將前揭臺北富邦銀行木柵分
    行帳戶存摺、提款卡、密碼等，與其餘三家銀行帳戶存摺、
    提款卡、密碼等同時交付與「王健梆」，乃出於同一幫助故
    意而為，為一罪關係，故應由本院一併審究，附此敘明。
五、協商判決除有刑事訴訟法第455條之4第1項第1款於本訊問程
    序終結前，被告撤銷協商合意或檢察官撤回協商聲請者；第
    2款被告協商之意思非出於自由意志者；第4款被告所犯之罪
    非第455條之2第1項所定得以協商判決者；第6款被告有其他
    較重之裁判上一罪之犯罪事實者；第7 款法院認應諭知免刑
    或免訴、不受理者情形之一，及違反同條第2 項法院「應於
    協商合意範圍內為判決；法院為協商判決所科之刑，以宣告
    緩刑或二年以下有期徒刑、拘役或罰金為限」之規定者外，
    不得上訴。
六、本件如得上訴，而有不服本件判決之情形，得自收受判決送
    達之日起10日內，向本院提出上訴書狀，上訴於第二審法院
    。
中    華    民    國    97    年    5     月    5     日
                              書記官  黃鈴容
                              法  官  林春鈴
以上筆錄正本係照原本作成
                              書記官  黃鈴容
中    華    民    國    97    年    5     月    5     日
附表：
┌──┬─────┬────┬───┬────────┬───┐
│編號│時      間│金  額  │被害人│ 轉  入  帳  戶 │備  考│
├──┼─────┼────┼───┼────────┼───┤
│ 1  │96年9月5日│29,987元│甲○○│國泰銀行景美分行│      │
│    │17時41分  │        │      │第0000000*****號│      │
├──┼─────┼────┼───┼────────┼───┤
│ 2  │96年9月5日│29,988元│丙○○│國泰銀行景美分行│      │
│    │19時37分  │        │      │第0000000*****號│      │
├──┼─────┼────┼───┼────────┼───┤
│ 3  │96年9月5日│9,999元 │戊○○│華南銀行文山分行│      │
│    │20時08分  │        │      │第0000000*****號│      │
├──┼─────┼────┼───┼────────┼───┤
│ 4  │96年9月5日│23,000元│戊○○│中國信託中崙分行│存款  │
│    │21時19分  │        │      │第0000000*****號│      │
├──┼─────┼────┼───┼────────┼───┤
│ 5  │96年9月5日│21,000元│戊○○│中國信託中崙分行│存款  │
│    │21時21分  │        │      │第0000000*****號│      │
├──┼─────┼────┼───┼────────┼───┤
│ 6  │96年9月5日│29,999元│己○○│華南銀行文山分行│      │
│    │21時57分  │        │      │第0000000*****號│      │
├──┼─────┼────┼───┼────────┼───┤
│7   │96年9月5日│77,000元│乙○○│富邦銀行木柵分行│      │
│    │21時6分   │        │      │第0000000*****號│      │
└──┴─────┴────┴───┴────────┴───┘


司法院資訊處製作；財團法人民間司法改革基金會備份。
